最高法院刑事裁定　　　　　　　　　 111年度台抗字第1208號
抗　告　人　張惠慧




上列抗告人因違反毒品危害防制條例等罪案件，不服臺灣高等法
院中華民國111年7月29日駁回其聲請再審之裁定（ 111年度聲再
字第337號），提起抗告，本院裁定如下：
    主  文
抗告駁回。
    理  由
一、按聲請再審，應以再審書狀敘述理由，附具原判決之繕本及
    證據，提出於管轄法院為之，刑事訴訟法第 429條前段定有
    明文。上揭所稱「附具證據」，則指附具相關證據資料或指
    出證據方法之謂，此為法定之程序（式）要件。聲請再審倘
    違背上述規定，且若屬不合於法律上之程式而可以補正，然
    經定期間命補正而未為者，即應以其聲請再審為不合法，而
    依同法第 433條前段「法院認為聲請再審之程序違背規定者
    ，應以裁定駁回之」之規定予以裁定駁回。至聲請人如確具
    有聲請再審之理由及證據，祇能另行依法聲請。
二、本件原裁定略以：抗告人張惠慧前因被訴販賣第一級毒品海
    洛因共4罪案件，經原審法院110年度重上更一字第64號判決
    處以罪刑確定（下稱原確定判決）。抗告人雖對於上開原確
    定判決聲請再審，然並未依首揭規定附具相關證據，僅就其
    所犯上述案件泛為實體之爭辯，並指摘原確定判決採證認事
    違誤，另謂相關新事證容後補提云云。經原審於民國111 年
    7月7日裁定命抗告人應於該裁定送達後 5日內，補正本件聲
    請再審之證據。抗告人於同年月20日提具「刑事補正再審狀
    」，內容與其上揭聲請再審意旨大致無異，並未補提本件聲
    請再審之相關證據（見原審卷第127至133頁）；且抗告人經
    通知而於同年月21日到庭所陳述之意見略以：伊並非涉案人
    ，要找對伊有利之新證據實屬難事，希望可以給伊1、2個月
    的時間補提相關證據云云（見原審卷第 124頁），仍未補正
    上揭程序（式）之闕漏，因認抗告人本件聲請再審違背同法
    第 429條前段關於程序（式）之規定，經命補正仍遲未為之
    ，乃依同法第 433條前段之規定裁定予以駁回，經核於法尚
    無不合。
三、抗告人抗告意旨略以：原確定判決採證認事不當，誤認伊即
    綽號「詠欣」之不詳姓名女子，有與同案被告張傳明等人共
    同販賣海洛因與余曉紅及劉世達共 4次之犯行，違背無罪推
    定原則，足見伊聲請本件再審為有理由，而應裁定准許開始
    再審。又伊前揭被訴販毒案件發生距今已10餘年，欲回憶案
    情並蒐集得據以聲請再審之相關證據實非易事，乃原審裁定
    給予伊補正提出證據之時間僅短短數日，殊嫌倉促，進而以
    伊未依期限補提證據為由，遽行裁定駁回伊本件再審之聲請
    ，自有可議。茲請求調閱伊男友梁添鎮之犯罪前科及入出監
    紀錄等資料，以查明釐清張傳明係依梁添鎮而非伊之指示販
    交毒品，以維護伊之權益云云。然而，抗告人上揭抗告意旨
    ，無非係就原確定判決法院採證認事職權之適法行使，以及
    原確定判決已詳細論斷說明之事項，再事爭辯，並任意指摘
    原裁定違誤，殊非可取。至抗告意旨請求本院調查上述證據
    資料，尚難認係依原審前揭命限期補正之裁定意旨提具其聲
    請本件再審之證據，況此僅屬其得否資以另行依法聲請再審
    之問題，亦無從執以指摘原裁定之論斷為不當。是揆諸前揭
    規定及說明，本件抗告難認為有理由，應予駁回。
據上論結，應依刑事訴訟法第412 條，裁定如主文。
中    華    民    國   111    年    9     月    22    日
                  刑事第一庭審判長法  官  郭  毓  洲  
                                  法  官  林  英  志  
                                  法  官  林  靜  芬  
                                  法  官  黃  潔  茹  
                                  法  官  蔡  憲  德  
本件正本證明與原本無異
                                  書記官
中    華    民    國   111    年    9     月    23    日